Minutes et répertoires du notaire Charles Pierre Antoine Henri RENARD, 27 février 1862 - 28 juin 1889 (étude V)
Archives nationales
Minutes et répertoires du notaire Charles Pierre Antoine Henri RENARD (étude V)
27 février 1862 - 28 juin 1889
MC/ET/V/1232 - MC/ET/V/1445, MC/RE/V/22 - MC/RE/V/25
Renard, Charles Pierre Antoine Henri; Étude notariale V (Paris; 1577-....)
Archives nationales de France
Minutes et répertoires: la loi 2008-696 du 15 juillet 2008 relative aux archives a fixé à 75 ans à compter de la date de l'acte, ou à 25 ans à compter de la date du décès de l'intéressé si ce délai est plus bref, le délai de communication des minutes et répertoires des notaires; ce délai est porté à 100 ans à compter de la date de l'acte si le document se rapporte à un mineur (code du Patrimoine, articles L213-2, 4e d et 5e).
Autres documents de l'étude (dossiers de clients, comptabilité...): s'agissant d'archives privées, ces documents sont communicables selon les modalités fixées par le déposant ou le donateur.
Certains documents ne sont pas accessibles en raison de leur mauvais état de conservation.
Versement
Accès aux instruments de recherche de tous les notaires de l’étude V
Archives de l'étude V
- Minutes de Charles Pierre Antoine Henri RENARD, janvier 1862 - 27 juin 1889; MC/ET/V/1232 - MC/ET/V/1445
  - Minutes. 1862, janvier - mars, janvier - mars 1862; MC/ET/V/1232
    Informations complémentaires:
    1862, janvier à 26 février: actes passés par-devant Cyrus Boudin de Vesvres
    1862, 27 février à mars: actes passés par-devant Charles Pierre Antoine Henri Renard.
    Informations concernant le classement:
    Le niveau inférieur de description, quand il existe, correspond aux minutes d'actes. Toutes les minutes ne sont pas forcément décrites une à une. Les descriptions de ces minutes sont plus ou moins détaillées.
  - Minutes. 1862, avril - 1862, mai, avril 1862 - mai 1862; MC/ET/V/1233; Document détérioré.
  - Minutes. 1862, juin - 1862, juillet, juin 1862 - juillet 1862; MC/ET/V/1234
  - Minutes. 1862, août, août 1862; MC/ET/V/1235
  - Minutes. 1862, septembre - 1862, octobre, septembre 1862 - octobre 1862; MC/ET/V/1236
  - Minutes. 1862, novembre - 1862, décembre, novembre 1862 - décembre 1862; MC/ET/V/1237
  - Minutes. 1863, janvier - 1863, février, janvier 1863 - février 1863; MC/ET/V/1238
  - Minutes. 1863, mars, mars 1863; MC/ET/V/1239
    - Cahier des charges pour la vente de la propriété des dessins, notices, bois gravés et accessoires de trois ouvrages, désignés en trois lots, 1er Œuvres choisies par Gavarni; 2e Les Gens de Paris du même; 3e Les Animaux peints par eux-mêmes par Granville, à la requête d'Auguste François Bégnine Thibault, avocat, demeurant 8, rue Cadet, liquidateur des sociétés ayant existées entre Pierre Jules Hetzel et Édouard Blanchard. La mise à prix est fixée à, pour le 1er lot: 3 000 francs; pour le 2e: 2 000 francs; 3e: 5 000 francs., 23 mars 1863; MC/ET/V/1239
      À la suite:
      1863, 26 mars Procès-verbal d'adjudication au profit de Pierre Jules Hetzel, veuve Chocat dit Hamilton, à titre de co-licitante, pour les sommes principales de 6 000 francs, 4 050 francs et 9 900 francs.
      Origine de l'information:
      De l'image fixe à l'image animée (1820-1910), documents du Minutier central des notaires de Paris relatifs à l'histoire des photographes et de la photographie, par Marc Durand, Paris, Archives nationales, 2015, notice n° 997 (version dématérialisée de l'instrument de recherche, les notices biographiques et compléments de descriptions d'actes ne se trouvent que sur la version papier de l'ouvrage, voir contexte dans le Plan d’orientation général - Notaires de Paris, guides thématiques du Minutier).
      Date de création de la notice: 2010
      Cadet (rue); Chevallier, Hippolyte Sulpice Paul Guillaume; Hetzel, Pierre Jules; Blanchard, Édouard; Thibault, Auguste François Bégnine
  - Minutes. 1863, avril - 1863, mai, avril 1863 - mai 1863; MC/ET/V/1240
  - Minutes. 1863, juin - 1863, septembre, juin 1863 - septembre 1863; MC/ET/V/1241
  - Minutes. 1863, octobre - 1863, décembre, octobre 1863 - décembre 1863; MC/ET/V/1242
  - Minutes. 1864, janvier - 1864, février, janvier 1864 - février 1864; MC/ET/V/1243
  - Minutes. 1864, mars - 1864, avril, mars 1864 - avril 1864; MC/ET/V/1244
  - Minutes. 1864, mai - 1864, juin, mai 1864 - juin 1864; MC/ET/V/1245
  - Minutes. 1864, juillet - 1864, août, juillet 1864 - août 1864; MC/ET/V/1246
  - Minutes. 1864, septembre - 1864, octobre, septembre 1864 - octobre 1864; MC/ET/V/1247
  - Minutes. 1864, novembre - 1864, décembre, novembre 1864 - décembre 1864; MC/ET/V/1248
    - Donation réciproque entre Théodore Vatinelle, artiste peintre, et Zoé Croala, sa femme, demeurant, 6, rue de l'Étoile., 30 novembre 1864; MC/ET/V/1248
      De l'image fixe à l'image animée (1820-1910), documents du Minutier central des notaires de Paris relatifs à l'histoire des photographes et de la photographie, par Marc Durand, Paris, Archives nationales, 2015, notice n° 4900 (version dématérialisée de l'instrument de recherche, les notices biographiques et compléments de descriptions d'actes ne se trouvent que sur la version papier de l'ouvrage, voir contexte dans le Plan d’orientation général - Notaires de Paris, guides thématiques du Minutier).
      Etoile (rue de l'); Vatinelle, Théodore; Croala, Zoé
    - Récépissé de compte de tutelle par Jean Jacques Maingot, propriétaire, demeurant 1, rue des Vosges, à son père, Hilaire Jules Maingot, propriétaire, demeurant 4, passage du Désir., 13 décembre 1864; MC/ET/V/1248
      1866, 14 mai Arrêté de compte de tutelle et partage par Jean Jacques Maingot, propriétaire, demeurant à Migné (Indre) et son père, Hilaire Jules Maingot, propriétaire, demeurant 218, rue Saint-Jacques.
      De l'image fixe à l'image animée (1820-1910), documents du Minutier central des notaires de Paris relatifs à l'histoire des photographes et de la photographie, par Marc Durand, Paris, Archives nationales, 2015, notice n° 3263 (version dématérialisée de l'instrument de recherche, les notices biographiques et compléments de descriptions d'actes ne se trouvent que sur la version papier de l'ouvrage, voir contexte dans le Plan d’orientation général - Notaires de Paris, guides thématiques du Minutier).
      Vosges (rue des); Désir (passage du); Saint-Jacques (rue); Migné (Indre); Maingot, Jean Jacques; Maingot, Hilaire Jules
  - Minutes. 1865, janvier - 1865, février, janvier 1865 - février 1865; MC/ET/V/1249
  - Minutes. 1865, mars - 1865, mai, mars 1865 - mai 1865; MC/ET/V/1250
  - Minutes. 1865, juin - 1865, juillet, juin 1865 - juillet 1865; MC/ET/V/1251
  - Minutes. 1865, août - 1865, octobre, août 1865 - octobre 1865; MC/ET/V/1252
  - Minutes. 1865, novembre - 1865, décembre, novembre 1865 - décembre 1865; MC/ET/V/1253
  - Minutes. 1866, janvier - 1866, février, janvier 1866 - février 1866; MC/ET/V/1254
    - Société entre Jean Pierre Tardy, doreur sur métaux, 9, rue Saint-Anastase, et Antoine Raphanel, ancien négociant, 69, rue de Turenne, pour l'exploitation d'un fonds de dorure mate sans mercure, par le procédé electrochimique., 3 février 1866; MC/ET/V/1254
      Fichier dit 'général' XIXe siècle (1147 actes), par Claire Béchu et Guillaume Nahon, 1988-1999. (fichier papier entièrement dématérialisé; voir contexte dans le Plan d’orientation général - Notaires de Paris, guides thématiques du Minutier).
      Date de création de la notice: 2008
      dépôt de pièces; acte de société; Sainte-Anastase (rue); Turenne (rue de); Tardy, Jean-Pierre; Raphanel, Antoine; décorateur; négociant
  - Minutes. 1866, mars - 1866, avril, mars 1866 - avril 1866; MC/ET/V/1255
  - Minutes. 1866, mai - 1866, juin, mai 1866 - juin 1866; MC/ET/V/1256
  - Minutes. 1866, juillet - 1866, septembre, juillet 1866 - septembre 1866; MC/ET/V/1257
  - Minutes. 1866, octobre - 1866, décembre, octobre 1866 - décembre 1866; MC/ET/V/1258
  - Minutes. 1867, janvier - 1867, février, janvier 1867 - février 1867; MC/ET/V/1259
  - Minutes. 1867, mars - 1867, avril, mars 1867 - avril 1867; MC/ET/V/1260
  - Minutes. 1867, mai - 1867, juin, mai 1867 - juin 1867; MC/ET/V/1261
  - Minutes. 1867, juillet - 1867, août, juillet 1867 - août 1867; MC/ET/V/1262
    - Cahier des charges pour la vente d'un fonds d'imprimeur lithographe et de la propriété du journal La Psyché situé 22, rue Coquillière, dépendant de la faillite de Frédéric Michel Érasme Petit, imprimeur lithographe, demeurant même adresse, à la requête d'Alexandre Richard-Grison, syndic de faillite. La mise à prix est fixée à 10 000 francs., 3 juillet 1867; MC/ET/V/1262
      1867, 12 octobre Procès-verbal de remise d'adjudication.
      De l'image fixe à l'image animée (1820-1910), documents du Minutier central des notaires de Paris relatifs à l'histoire des photographes et de la photographie, par Marc Durand, Paris, Archives nationales, 2015, notice n° 3987 (version dématérialisée de l'instrument de recherche, les notices biographiques et compléments de descriptions d'actes ne se trouvent que sur la version papier de l'ouvrage, voir contexte dans le Plan d’orientation général - Notaires de Paris, guides thématiques du Minutier).
      Coquillière (rue); Petit, Frédéric Michel Érasme; Richard-Grison, Alexandre
  - Minutes. 1867, septembre - 1867, octobre, septembre 1867 - octobre 1867; MC/ET/V/1263
  - Minutes. 1867, novembre - 1867, décembre, novembre 1867 - décembre 1867; MC/ET/V/1264
  - Minutes. 1868, janvier - 1868, février, janvier 1868 - février 1868; MC/ET/V/1265
  - Minutes. 1868, mars - 1868, avril, mars 1868 - avril 1868; MC/ET/V/1266
    - Cahier des charges pour la vente d'un fonds d'édition de gravures en taille douce, d'images et d'ouvrages religieux et de photographies désigné sous la raison sociale, Siffre fils et Cie, situé 1, rue du Jardinet, dépendant de la liquidation de la société Siffre fils et Cie, ayant existée entre Achille Joseph Siffre fils et Ferdinand Péguret, à la requête d'Alexandre Richard-Grison, liquidateur de ladite société. La mise à prix est fixée à 15 000 francs., 31 mars 1868; MC/ET/V/1266
      1868, 4 avril Procès-verbal de non-adjudication.
      De l'image fixe à l'image animée (1820-1910), documents du Minutier central des notaires de Paris relatifs à l'histoire des photographes et de la photographie, par Marc Durand, Paris, Archives nationales, 2015, notice n° 4540 (version dématérialisée de l'instrument de recherche, les notices biographiques et compléments de descriptions d'actes ne se trouvent que sur la version papier de l'ouvrage, voir contexte dans le Plan d’orientation général - Notaires de Paris, guides thématiques du Minutier).
      Jardinet (rue du); Siffre, Achille Joseph; Péguret, Ferdinand; Richard-Grison, Alexandre
  - Minutes. 1868, mai - 1868, juin, mai 1868 - juin 1868; MC/ET/V/1267
  - Minutes. 1868, juillet - 1868, août, juillet 1868 - août 1868; MC/ET/V/1268
  - Minutes. 1868, septembre - 1868, octobre, septembre 1868 - octobre 1868; MC/ET/V/1269
  - Minutes. 1868, novembre - 1868, décembre, novembre 1868 - décembre 1868; MC/ET/V/1270
  - Minutes. 1869, janvier - 1869, février, janvier 1869 - février 1869; MC/ET/V/1271
  - Minutes. 1869, mars - 1869, avril, mars 1869 - avril 1869; MC/ET/V/1272
    - Vente par Charles Eugène de Cadier baron de Veauce, propriétaire, officier de la Légion d'honneur, député, vice-président du conseil général de l'Allier, demeurant au château de Veauce (Allier) et à Paris, 118, avenue des Champs-Elysées, à Jeanne Cornélie Valentine de Wykerslooth de Weerdesteyn baronne de Veauce, sa femme, d'une maison, sus dite avenue des Champs-Elysées, n° 118. Quittances., 2 mars 1869 - 4 juin 1874; MC/ET/V/1272
      Actes signalés par Thierry Boudignon, 2003-2012 (base de données migrée: voir contexte dans le Plan d’orientation général - Notaires de Paris, guides thématiques du Minutier).
      Date de création de la notice: 2006
      acte de vente; Champs-Elysées (avenue des); Veauce (Allier); Cadier de Veauce, Charles Eugène de (1820-1884); Wykerslooth de Weerdesteyn, Jeanne Cornélie Valentine (1844-19..?); député
  - Minutes. 1869, mai - 1869, 15 juin, mai 1869 - 15 juin 1869; MC/ET/V/1273
  - Minutes. 1869, 16 juin - 1869, juillet, 16 juin 1869 - juillet 1869; MC/ET/V/1274
  - Minutes. 1869, août - 1869, octobre, août 1869 - octobre 1869; MC/ET/V/1275
  - Minutes. 1869, novembre - 1869, décembre, novembre 1869 - décembre 1869; MC/ET/V/1276
  - Minutes. 1870, janvier - 1870, février, janvier 1870 - février 1870; MC/ET/V/1277
  - Minutes. 1870, mars, mars 1870; MC/ET/V/1278
  - Minutes. 1870, avril, avril 1870; MC/ET/V/1279
  - Minutes. 1870, mai, mai 1870; MC/ET/V/1280
    - Vente par la Compagnie immobilière à Paris, 15, place Vendôme, à Paul Félix Hurez à Paris, 79-81, rue du Faubourg-Poissonnière, d'un terrain à Paris, rue Jadin., 11 mai 1870; MC/ET/V/1280
      Plan
      Mention dans le répertoire du notaire coté:
      MC/RE/V/23
      Date de création de la notice: 2011
      acte de vente; Vendôme (place); Faubourg-Poissonnière (rue du); Jadin (rue); Hurez, Paul Félix
  - Minutes. 1870, juin - 1870, juillet, juin 1870 - juillet 1870; MC/ET/V/1281
  - Minutes. 1870, août - 1870, décembre, août 1870 - décembre 1870; MC/ET/V/1282
  - Minutes. 1871, janvier - 1871, mars, janvier 1871 - mars 1871; MC/ET/V/1283
    Manque(s) constaté(s) dans cet article:
    Les mois d'avril et mai 1871 manquent.
    - Contrat de mariage sous le régime de la séparation de biens entre Étienne Joseph Eugène Niépce, dessinateur à la compagnie du gaz, capitaine au 85e bataillon de la Garde nationale de Paris, demeurant 4, rue Racine, et Rosalie Ridoux, veuve avec un enfant de François Bouchaud, crémière restauratrice, demeurant 148, rue Montmartre. Mariage à la mairie du 2e arrondissement de Paris., 4 mars 1871; MC/ET/V/1283
      1871, 21 juin Dépôt des pièces de publication.
      De l'image fixe à l'image animée (1820-1910), documents du Minutier central des notaires de Paris relatifs à l'histoire des photographes et de la photographie, par Marc Durand, Paris, Archives nationales, 2015, notice n° 3771 (version dématérialisée de l'instrument de recherche, les notices biographiques et compléments de descriptions d'actes ne se trouvent que sur la version papier de l'ouvrage, voir contexte dans le Plan d’orientation général - Notaires de Paris, guides thématiques du Minutier).
      Montmartre (rue); Racine (rue); Niépce, Étienne Joseph Eugène; Ridoux, Rosalie; Bouchaud, François
  - Minutes. 1871, juin, juin 1871; MC/ET/V/1284
    - Dépôt judiciaire du testament et de quatre codicilles olographes de Claude Marie Nicolas Vatinelle, fait à Versailles les 23 mai 1842 et 29 mars 1845, à l'Ilsle-Adam le 15 février 1849, à Saint-Germain-en-Laye les 9 mars 1860 et 1er septembre 1866, à la suite de son décès survenu à Auxerre (Yonne), le 26 octobre 1870, lui-même domicilié 40, rue des Ursulines à Saint-Germain-en-Laye (Yvelines)., 9 juin 1871; MC/ET/V/1284
      De l'image fixe à l'image animée (1820-1910), documents du Minutier central des notaires de Paris relatifs à l'histoire des photographes et de la photographie, par Marc Durand, Paris, Archives nationales, 2015, notice n° 4901 (version dématérialisée de l'instrument de recherche, les notices biographiques et compléments de descriptions d'actes ne se trouvent que sur la version papier de l'ouvrage, voir contexte dans le Plan d’orientation général - Notaires de Paris, guides thématiques du Minutier).
      Auxerre (Yonne); Saint-Germain-en-Laye (Yvelines); Vatinelle, Claude Marie Nicolas
    - Inventaire après décès de Claude Marie Nicolas Vatinelle dressé entre le 15 juin et le 4 juillet 1871, dans une maison située 40, rue des Ursulines à Saint-Germain-en-Laye (Yvelines), lui-même décédé à Auxerre, le 26 octobre 1870, à la requête de son fils Théodore Vatinelle, artiste peintre, demeurant 6, rue de l'Étoile et de ses petits-enfants Philippe Auguste Esmelin, notaire et sa sœur Marie Céline Esmelin, demeurant à Auxerre (Yonne), et Auguste Ferdinand Ozanne, employé de commerce, demeurant 9, passage de l'Industrie (17 f.)., 15 juin 1871; MC/ET/V/1284
      De l'image fixe à l'image animée (1820-1910), documents du Minutier central des notaires de Paris relatifs à l'histoire des photographes et de la photographie, par Marc Durand, Paris, Archives nationales, 2015, notice n° 4902 (version dématérialisée de l'instrument de recherche, les notices biographiques et compléments de descriptions d'actes ne se trouvent que sur la version papier de l'ouvrage, voir contexte dans le Plan d’orientation général - Notaires de Paris, guides thématiques du Minutier).
      Industrie (passage de l'); Auxerre (Yonne); Saint-Germain-en-Laye (Yvelines); Vatinelle, Théodore; Esmelin, Philippe Auguste; Vatinelle, Claude Marie Nicolas; Esmelin, Marie Céline; Ozanne, Auguste Ferdinand
  - Minutes. 1871, juillet - 1871, août, juillet 1871 - août 1871; MC/ET/V/1285
  - Minutes. 1871, septembre - 1871, octobre, septembre 1871 - octobre 1871; MC/ET/V/1286
    - Mainlevée d'inscription hypothécaire par Jean Jacques Maingot, propriétaire, demeurant 47, rue Dombasle, au profit d'Alexandre Guérin, maréchal-ferrant, demeurant à Migné (Indre)., 26 octobre 1871; MC/ET/V/1286
      De l'image fixe à l'image animée (1820-1910), documents du Minutier central des notaires de Paris relatifs à l'histoire des photographes et de la photographie, par Marc Durand, Paris, Archives nationales, 2015, notice n° 3265 (version dématérialisée de l'instrument de recherche, les notices biographiques et compléments de descriptions d'actes ne se trouvent que sur la version papier de l'ouvrage, voir contexte dans le Plan d’orientation général - Notaires de Paris, guides thématiques du Minutier).
      Dombasle (rue); Migné (Indre); Maingot, Jean Jacques; Guérin, Alexandre
  - Minutes. 1871, novembre - 1871, décembre, novembre 1871 - décembre 1871; MC/ET/V/1287
  - Minutes. 1872, janvier - 1872, février, janvier 1872 - février 1872; MC/ET/V/1288
  - Minutes. 1872, mars - 1872, avril, mars 1872 - avril 1872; MC/ET/V/1289
  - Minutes. 1872, mai - 1872, juin, mai 1872 - juin 1872; MC/ET/V/1290
  - Minutes. 1872, juillet - 1872, août, juillet 1872 - août 1872; MC/ET/V/1291
  - Minutes. 1872, septembre - 1872, octobre, septembre 1872 - octobre 1872; MC/ET/V/1292
  - Minutes. 1872, novembre, novembre 1872; MC/ET/V/1293
  - Minutes. 1872, décembre, décembre 1872; MC/ET/V/1294
  - Minutes. 1873, janvier - 1873, février, janvier 1873 - février 1873; MC/ET/V/1295
    - Constatation et acceptation d'emploi concernant Jeanne Cornélie Valentine de Wykerslooth de Weerdesteyn, baronne de Veauce, femme de Charles Eugène de Cadier, baron de Veauce, propriétaire, officier de la Légion d'honneur, député, vice-président du conseil général de l'Allier, demeurant au château de Veauce (Allier), concernant un réglement de mitoyenneté realtif à une maison, 118, avenue des Champs-Elysées., 6 janvier 1873; MC/ET/V/1295
      Champs-Elysées (avenue des); Veauce (Allier); Cadier de Veauce, Charles Eugène de (1820-1884); Wykerslooth de Weerdesteyn, Jeanne Cornélie Valentine (1844-19..?); député
  - Minutes. 1873, mars - 1873, avril, mars 1873 - avril 1873; MC/ET/V/1296
  - Minutes. 1873, mai - 1873, juin, mai 1873 - juin 1873; MC/ET/V/1297
  - Minutes. 1873, juillet - 1873, août, juillet 1873 - août 1873; MC/ET/V/1298
    - Contrat de mariage sous le régime de la communauté de biens entre Marie Alfred Cornu, ingénieur au corps des mines, professeur à l'École polytechnique, demeurant 22, rue d'Enfer, et Marie Alice Vincent, sans profession, demeurant à Courtenay (Loiret). À signaler: en annexe, l'acte de mariage des époux Cornu et Vincent, passé à Courtenay le 22 juillet 1873., 21 juillet 1873; MC/ET/V/1298
      De l'image fixe à l'image animée (1820-1910), documents du Minutier central des notaires de Paris relatifs à l'histoire des photographes et de la photographie, par Marc Durand, Paris, Archives nationales, 2015, notice n° 1151 (version dématérialisée de l'instrument de recherche, les notices biographiques et compléments de descriptions d'actes ne se trouvent que sur la version papier de l'ouvrage, voir contexte dans le Plan d’orientation général - Notaires de Paris, guides thématiques du Minutier).
      Enfer (rue d'); Courtenay (Loiret); Cornu, Marie Alfred; Vincent, Marie Alice
  - Minutes. 1873, septembre - 1873, octobre, septembre 1873 - octobre 1873; MC/ET/V/1299
  - Minutes. 1873, novembre - 1873, décembre, novembre 1873 - décembre 1873; MC/ET/V/1300
  - Minutes. 1874, janvier - 1874, février, janvier 1874 - février 1874; MC/ET/V/1301
  - Minutes. 1874, mars - 1874, avril, mars 1874 - avril 1874; MC/ET/V/1302
  - Minutes. 1874, mai - 1874, juin, mai 1874 - juin 1874; MC/ET/V/1303
  - Minutes. 1874, juillet - 1874, août, juillet 1874 - août 1874; MC/ET/V/1304
  - Minutes. 1874, septembre - 1874, octobre, septembre 1874 - octobre 1874; MC/ET/V/1305
  - Minutes. 1874, novembre - 1874, décembre, novembre 1874 - décembre 1874; MC/ET/V/1306
  - Minutes. 1875, janvier - 1875, février, janvier 1875 - février 1875; MC/ET/V/1307
  - Minutes. 1875, mars - 1875, avril, mars 1875 - avril 1875; MC/ET/V/1308
  - Minutes. 1875, mai - 1875, juin, mai 1875 - juin 1875; MC/ET/V/1309
  - Minutes. 1875, juillet - 1875, août, juillet 1875 - août 1875; MC/ET/V/1310
  - Minutes. 1875, septembre - 1875, octobre, septembre 1875 - octobre 1875; MC/ET/V/1311
  - Minutes. 1875, novembre, novembre 1875; MC/ET/V/1312
  - Minutes. 1875, décembre, décembre 1875; MC/ET/V/1313
  - Minutes. 1876, janvier, janvier 1876; MC/ET/V/1314
  - Minutes. 1876, février, février 1876; MC/ET/V/1315
  - Minutes. 1876, mars, mars 1876; MC/ET/V/1316
  - Minutes. 1876, avril, avril 1876; MC/ET/V/1317
  - Minutes. 1876, mai, mai 1876; MC/ET/V/1318
  - Minutes. 1876, juin - 1876, juillet, juin 1876 - juillet 1876; MC/ET/V/1319
  - Minutes. 1876, août - 1876, septembre, août 1876 - septembre 1876; MC/ET/V/1320
  - Minutes. 1876, octobre, octobre 1876; MC/ET/V/1321
  - Minutes. 1876, novembre, novembre 1876; MC/ET/V/1322
  - Minutes. 1876, décembre, décembre 1876; MC/ET/V/1323
  - Minutes. 1877, janvier - 1877, février, janvier 1877 - février 1877; MC/ET/V/1324
  - Minutes. 1877, mars, mars 1877; MC/ET/V/1325
  - Minutes. 1877, avril, avril 1877; MC/ET/V/1326
  - Minutes. 1877, mai - 1877, juin, mai 1877 - juin 1877; MC/ET/V/1327
  - Minutes. 1877, juillet, juillet 1877; MC/ET/V/1328
  - Minutes. 1877, août - 1877, septembre, août 1877 - septembre 1877; MC/ET/V/1329
  - Minutes. 1877, octobre, octobre 1877; MC/ET/V/1330
  - Minutes. 1877, novembre, novembre 1877; MC/ET/V/1331
  - Minutes. 1877, décembre, décembre 1877; MC/ET/V/1332
  - Minutes. 1878, janvier - 1878, février, janvier 1878 - février 1878; MC/ET/V/1333
  - Minutes. 1878, mars, mars 1878; MC/ET/V/1334
  - Minutes. 1878, avril, avril 1878; MC/ET/V/1335
  - Minutes. 1878, mai, mai 1878; MC/ET/V/1336
  - Minutes. 1878, juin, juin 1878; MC/ET/V/1337
  - Minutes. 1878, juillet, juillet 1878; MC/ET/V/1338
  - Minutes. 1878, août, août 1878; MC/ET/V/1339
  - Minutes. 1878, septembre, septembre 1878; MC/ET/V/1340
  - Minutes. 1878, octobre, octobre 1878; MC/ET/V/1341
  - Minutes. 1878, novembre, novembre 1878; MC/ET/V/1342
  - Minutes. 1878, décembre, décembre 1878; MC/ET/V/1343
  - Minutes. 1879, janvier, janvier 1879; MC/ET/V/1344
  - Minutes. 1879, février, février 1879; MC/ET/V/1345
  - Minutes. 1879, mars, mars 1879; MC/ET/V/1346
    - Donation par Guy Joseph Henri Gaston de Lavau, demeurant au château de Moncé, à Saint-Firmin des Prés (Loir-et-Cher) à la commune de Blanc-Mesnil (arrondissement de Pontoise), lieu dit les 100 arpents. A la suite, acceptation., 28 mars 1879 - 16 juillet 1886; MC/ET/V/1346
      donation; Saint-Firmin-des-Prés (Loir-et-Cher); Le Blanc-Mesnil (Seine-Saint-Denis); Lavau, Guy Joseph Henri Gaston de (1822-1894)
  - Minutes. 1879, avril, avril 1879; MC/ET/V/1347